---
title: "Matura-Comprimento Logistic Regression Analysis"
author: "Javier Martinez-Arribas (javimartinezarribas@gmail.com)"
date: "`r format(Sys.Date(), '%d %B %Y')`"
output: html_document
---

No estudo seguinte tentaremos descobrir a relação entre a matura do peixe e um conjunto 
diferente de variáveis explicativas como o comprimento, o sexo ou o trimestre em que
a amostra foi recolhida.
Tentaremos conhecer esta relação através de um tipos de modelo, tal como:

- Modelo de Regressão Logistica

Nosso primeiro passo será carregar as bibliotecas que vamos usar:

```{r, echo=T, message=F, warning=F, error=F}
library(tidyverse)
library(lubridate)
library(readxl)
library(stringr)
library(varhandle)
library(pROC)
library(ROCR)
library(sjPlot)
library(rmarkdown)
library(FSA)
library(VIM)

```

e carregar os dados...

```{r, echo=T, message=F, warning=F, error=F}
dbicon <-  DBI::dbConnect(RPostgres::Postgres(),
                          db = Sys.getenv('POSTGRES_DB'),
                          host = Sys.getenv('POSTGRES_HOST'),
                          port = Sys.getenv('POSTGRES_PORT'),
                          user = Sys.getenv('POSTGRES_USER'),
                          password = Sys.getenv('POSTGRES_PASSWORD'))

sql <- 'SELECT * FROM "tblPesca"'
df_maturity <- DBI::dbGetQuery(dbicon, sql)


DBI::dbDisconnect(dbicon)
```

```{r, echo=T, message=F, warning=F, error=F}
#file <- "../../../DATA/output/pesca_data.csv"
#df_maturity <- read.csv(file, header=TRUE, sep=',')
```

Em seguida, selecionamos os preditores que vamos utilizar na análise:

```{r, echo=T, message=F, warning=F, error=F}
maturity_tbl <- df_maturity %>%
  select(Data, Ano, Mes, Trimestre, Matura, Sexo, MaturaH1, SexoH1, Total_lenght,  Especie,Peso_total) %>%
  set_names(c("date", "ano", "mes", "trimestre", "matura", "sexo", "maturaH1",
              "sexoH1", "comprimento", "specie", "peso")) 
```

Eliminamos os registros que possuem valores NA em alguma de suas colunas:

```{r, echo=T, message=F, warning=F, error=F}
maturity_tbl <- maturity_tbl[complete.cases(maturity_tbl),]

colSums(is.na(maturity_tbl))
```

```{r, echo=T, message=F, warning=F, error=F}
maturity_tbl <- maturity_tbl %>% mutate(sexo = ifelse(sexoH1 %in% "", sexo, sexoH1))
maturity_tbl <- maturity_tbl %>% mutate(matura = ifelse(maturaH1 %in% "", 
                                                       substr(matura,start=1,stop=1), 
                                                       maturaH1))
maturity_tbl$day <- gsub("(.*)[-]", "", maturity_tbl$date)

maturity_tbl <- maturity_tbl %>%
  select(date, ano, mes, trimestre, comprimento, sexo, matura, specie, peso)

# Alterar alguns formatos
maturity_tbl <- maturity_tbl %>% 
                    mutate(matura = as.factor(matura),
                           specie = as.factor(trimws(specie)))


```

Filtramos as observações com valores da variável sexo ('IND', 'H' e '') e 
observações com matura vazia o 'I', uma vez que serão mais difíceis de 
imputar.

```{r, echo=T, message=F, warning=F, error=F}
print("Frequência de sexo=('', 'IND' ou 'H') em os tipos de matura")

# Para quais valores de matura temos sexo igual a ('', 'IND' ou 'H')
with(maturity_tbl[maturity_tbl$sexo %in% c('','IND','H'),], table(matura))

# E nós os filtramos
maturity_tbl <- maturity_tbl %>% 
                  filter(!sexo %in% c('IND','H',''))

# nós os filtramos matura=('I','',' ')
maturity_tbl <- maturity_tbl %>% 
                  filter(!matura %in% c('I','',' '))

# Descartamos os níveis que não são adequados no conjunto de dados:
maturity_tbl$matura <- droplevels(maturity_tbl$matura)
print("Removemos os níveis matura = (' ','I'). Obs frequência com comprimento = 0") 
with(maturity_tbl[maturity_tbl$comprimento==0,], table(matura))
```

Nós criamos o preditor de intervalo e selecionamos as observações para a espécie GOR.

```{r, echo=T, message=F, warning=F, error=F}
maturity_tbl <- maturity_tbl %>% mutate(lcat2=lencat(comprimento,w=2))

#Filtramos as observações de la especie "GOR" e a variável "specie"
maturity_tbl <- maturity_tbl %>% filter(specie=='GORAZ') %>% select(-specie)

#Filtramos as observações en anos irracional
maturity_tbl <- maturity_tbl %>% filter(ano>1900)
```


### Imputing comprimento=0 e formatação de variáveis categóricas


```{r, echo=T, fig.width=10,fig.height=5}
# induce some missing data at comprimento=0
# Para imputar o comprimento = 0, tenho que convertê-los para NA
maturity_tbl$comprimento[maturity_tbl$comprimento==0] <- NA
```



```{r, echo=T, fig.width=10,fig.height=5}
# Construímos a variável dicotômica madura que agrupa peixes com maturidade 0,2 
# como imaturos e 1,3,4,5 como maduros.
maturity_tbl$mature <- NA
maturity_tbl[maturity_tbl$matura %in% c(1,3,4,5),'mature'] <- 1
maturity_tbl[maturity_tbl$matura %in% c(0,2),'mature'] <- 0
maturity_tbl$mature <- factor(maturity_tbl$mature)

maturity_tbl[maturity_tbl$sexo %in% c("M"),'sexo'] <- 1
maturity_tbl[maturity_tbl$sexo %in% c("F"),'sexo'] <- 0
maturity_tbl$sexo <- factor(maturity_tbl$sexo)
```



## Análise exploratória de dados

Primeiramente vamos tentar conhecer um pouco melhor as distribuições de nossas 
variáveis através dos gráficos a seguir.

#### Distribuição de comprimentos entre maduros e imaturos:

```{r, echo=T, message=F, warning=F, error=F, fig.width=10,fig.height=5}
# comprimento by sexo distribution

cols <- c("0" = "red", "1" = "blue")
ggplot(data=na.omit(maturity_tbl), aes(x=comprimento,fill= mature)) +
  geom_histogram(position="identity",alpha=0.5)+
  scale_fill_manual(values = cols, breaks = c("0", "1"),labels = c("Inmature", "Mature")) +
  labs(x = "Comprimento", y = "Frequência", fill = "Mature") +
  theme(legend.position="top") +
  ggtitle("Distribuição do comprimento em espécie de Goraz") +
  theme(plot.title = element_text(hjust = 0.5))
```
  

Há uma alta sobreposição das distribuições de peixes maduros e imaturos, o que 
dificultará sua discriminação.

#### Distribuição do comprimento entre maduros e imaturos e entre os sexos:
  
```{r, echo=T, message=F, warning=F, error=F, fig.width=10,fig.height=5}
# comprimento by sexo distribution
cols <- c("0" = "red", "1" = "blue")
sex_names <- c(
  `0` = 'Female',
  `1` = 'Male'
)

ggplot(data=na.omit(maturity_tbl), aes(x=comprimento,  fill= mature)) +
  geom_histogram(position="identity",alpha=0.5)+
  scale_fill_manual(values = cols, breaks = c("0", "1"),labels = c("Inmature", "Mature")) +
  facet_grid(.~sexo, labeller = as_labeller(sex_names))+
  labs(x = "Comprimento", y = "Frequência", fill = "Mature") +
  theme(legend.position="top") +
  ggtitle("Distribuição do comprimento por sexo em espécie de Goraz") +
  theme(plot.title = element_text(hjust = 0.5))
```

Embora talvez alguma melhora possa ser vista quando se trata de 
discriminar, especialmente melhorando nas fêmeas.

#### Box-plot comprimento por sexo:
  
```{r, echo=T, message=F, warning=F, error=F, fig.width=10,fig.height=5}
cols <- c("0" = "red", "1" = "blue")

ggplot(maturity_tbl, aes(x=sexo, y=comprimento, color=sexo)) +
  geom_boxplot(fill='white') +
  scale_color_manual(values = cols, breaks = c("0", "1"),labels = c("Female", "Male")) +
  scale_x_discrete(name="Sexo",labels=c("0" = "Female", '1'= 'Male')) + 
  ggtitle("Distribuição do comprimento por sexo em espécie de Goraz") +
  xlab("Sexo") + ylab("Comprimento") + labs(color = "Sexo") +
  theme(plot.title = element_text(hjust = 0.5))

```

É provável que existam diferentes comprimentos médios entre machos e fêmeas.


#### Distribuição do comprimento por sexo e matura:

```{r, echo=T, message=F, warning=F, error=F, fig.width=10,fig.height=5}
ggplot(na.omit(maturity_tbl), aes(x=mature, y=comprimento, color=sexo)) +
  geom_boxplot() +
  scale_color_manual(values = cols, breaks = c("0", "1"),labels = c("Female", "Male")) +
  scale_x_discrete(name="Matura",labels=c("0" = "Inmature", '1'= 'Mature')) + 
  xlab("Matura") + ylab("Comprimento") + labs(color = "Sexo") +
  ggtitle("Length by sex and matura in GOR specie") +
  theme(plot.title = element_text(hjust = 0.5))
```


#### Comprimento ao longo dos anos por sexo:
  
```{r, echo=T, message=F, warning=F, error=F, fig.width=10,fig.height=5}
ggplot(na.omit(maturity_tbl), aes(x=ano, y=comprimento, col=sexo)) +
  geom_point() +
  scale_color_manual(values = cols, breaks = c("0", "1"),labels = c("Female", "Male")) +
  ggtitle("Comprimento por ano e sexo em espécie Goraz") +
  xlab("Ano") + ylab("Comprimento") + labs(color = "Sexo") +
  theme(plot.title = element_text(hjust = 0.5))
```



#### Heterogeneidade ao longo do tempo por sexo:
  
```{r, echo=T, message=F, warning=F, error=F, fig.width=10,fig.height=5}
#Heterogeneity along the time
maturity_tbl %>%
  group_by(ano,sexo) %>%
  summarise(comp_mean = mean(comprimento,na.rm = T)) %>%
  left_join(maturity_tbl,by=c("ano","sexo")) %>%
  ggplot(data = ., 
         aes(x = ano, y = comprimento)) +
  geom_point() +
  geom_line(aes(x = ano, y = comp_mean), col = "blue") +
  facet_grid(.~sexo,labeller = as_labeller(sex_names))+
  scale_x_continuous(labels = as.character(maturity_tbl$ano), 
                     breaks = maturity_tbl$ano) +
  labs(x = "Trimestre", y = "Comprimento") +
  theme(axis.text.x = element_text(angle = 90)) +
  ggtitle("Comprimento médio ao longo dos trimestres para a espécie de Goraz") +
  theme(plot.title = element_text(hjust = 0.5))
```


## Modeling

Em seguida, vamos estudar 3 modelos diferentes de regressão logística:
  
A matura em relação ao comprimento:

***matura ~ comprimento***

A matura em relação ao comprimento, sexo e a interação entre esses:

***matura ~ comprimento + sexo1 + comprimento:sexo1***

A matura em relação ao comprimento, sexo, trimestre e a interação entre esses:

***matura ~ comprimento + sexo1 + ano + comprimento:sexo1 + comprimento:trimestre + sexo1:trimestre + comprimento:sexo1:trimestre***


### Primeiro modelo

#### A matura em relação ao comprimento

```{r, echo=T, message=F, warning=F, error=F}
mylogit1 <- glm(mature ~ comprimento, data = maturity_tbl, family = "binomial")
summary(mylogit1)
```
A variável de comprimento parece significativa no ajuste do modelo.

Intervalos de confiança para parâmetros do modelo por meio de reamostragem (logs):

```{r, echo=T, message=F, warning=F, error=F}
bcL1 <- car::Boot(mylogit1,R=100)
confint(bcL1)
```


Intervalos de confiança baseados na distribuição normal (odds):

```{r, echo=T, message=F, warning=F, error=F}
## odds ratios and 95% CI
print("odds ratios and 95% CI for males")
exp(cbind(OddsRatio = coef(mylogit1), confint(mylogit1)))
```
Para cada centímetro adicional de compressão, a probabilidade do peixe estar maduro 
aumenta 1% de acordo com na extremidade esquerda do intervalo e casi um 3% na extremidade 
direita.

Intervalos de confiança para a probabilidade prevista de maturação dos peixes de 30cm:

```{r, echo=T, message=F, warning=F, error=F, fig.width=10,fig.height=5}
cf <- coef(mylogit1)
bcL <- car::bootCase(mylogit1, B=100)
predP <- function(cf,x) exp(cf[1]+cf[2]*x)/(1+exp(cf[1]+cf[2]*x))
p30 <- apply(bcL,1,predP,x=30)
quantile(p30,c(0.025,0.975))
```

Um peixe de comprimento de 30 cm terá uma probabilidade de estar maduro entre 53% e 58%
com 95% de confiança.


O limite de decisão ideal e o tamanho do comprimento no qual esse limite é alcançado é:

```{r, echo=T, fig.width=10,fig.height=5}
p <- 0.5
b1 <- unname(cf[1])
b2 <- unname(cf[2])
y <- log(p/(1-p))
print(paste("Comprimento para 50% de prob de ser matura em machos:",(round(((y - b1)/b2),3))))
```

A representação do limite de decisão na função sigmoide:

```{r, echo=T, fig.width=10,fig.height=5}
# Logistic regression classifier for males
x <- seq(-170,170,0.1)
p <- exp(cf[1]+cf[2]*x)/(1+exp(cf[1]+cf[2]*x))
plot(p ~ x, col = "orange", pch = "|", ylim = c(0, 1),cex=0.25,
     main = "Using Logistic Regression for Classification") 
abline(h = 0, lty = 3)  
abline(h = 1, lty = 3)  
abline(h = 0.5, lty = 2) 
abline(v = -b1 / b2, lwd = 2)
abline(v =  (y - b1)/b2, lwd= 2, col = "green")
```

Para o caso subótimo do limiar de decisão que obtém 50% de probabilidade do 
indivíduo ser maduro é:

```{r, echo=T, fig.width=10,fig.height=5}
print(paste("Comprimento para 50% prob de ser matura em machos:", round((-b1/b2),3)))
```


### Segundo modelo:

#### A matura em relação ao intervalo de comprimento, sexo e a interação entre esses


```{r, echo=T, fig.width=10,fig.height=5}
mylogit2 <- glm(mature ~ comprimento*sexo, data = maturity_tbl, family = "binomial")
summary(mylogit2)
```

```{r, echo=T, fig.width=10,fig.height=5}
drop1(mylogit2,~.,test="Chisq")
```

Vemos com a função drop1 que a inclusão de as variáveis, comprimento
e comprimento:sexo melhora o ajuste do modelo. Sexo não.


```{r, echo=T, fig.width=10,fig.height=5}
bcL2 <- car::Boot(mylogit2,R=100)
confint(bcL2)
```

Apreciamos nos intervalos de confiança para o parâmetro de sexo que a probabilidade de ser 
maduro diminuiu nos machos.


```{r, echo=T, fig.width=10,fig.height=5}
cf <- coef(mylogit2)
x <- seq(-170,170,0.1)
#females
pfem <- exp(cf[1]+cf[2]*x)/(1+exp(cf[1]+cf[2]*x))
#males
pmas <- exp(cf[1]+cf[3]+(cf[2]+cf[4])*x)/(1+exp(cf[1]+cf[3]+(cf[2]+cf[4])*x))
```


```{r, echo=T, fig.width=10,fig.height=5}
plot(pfem ~ x,type="l",lwd=2,xlab="Comprimento",ylab="Proportion Mature", col = "red") + 
lines(pmas ~ x,type="l",lwd=2,col="blue") 
legend("bottomright",c("Female","Male"),lwd=2,col=c("red","blue"),bty="n")
abline(h = 0, lty = 3)
abline(h = 1, lty = 3)
abline(h = 0.5, lty = 2)
abline(v = - cf[1] / cf[2], lwd = 2, col = "red")
abline(v = - (cf[1]+cf[3]) / (cf[2]+cf[4]), lwd = 2, col="blue")
```
El tamaño de maduración es mucho mayor en las hembras que en los machos.


```{r, echo=F, fig.width=10,fig.height=5}
print(paste("Comprimento para 50% prob de ser matura en females:", round(- cf[1] / cf[2],3)))

print(paste("Comprimento para 50% prob de ser matura en males:", round((- (cf[1]+cf[3]) / (cf[2]+cf[4])),3)))
```

### Terceiro modelo:

#### A matura em relação ao intervalo de comprimento, sexo, ano e a interação entre esses.


```{r, echo=T, fig.width=10,fig.height=5}
mylogit3 <- glm(mature ~ comprimento*sexo*trimestre,
                data = maturity_tbl, family = "binomial")
summary(mylogit3)
```

```{r, echo=T, fig.width=10,fig.height=5}
drop1(mylogit3,~.,test="Chisq")
```
Podemos ver pelos resultados que a inclusão da variável trimestral melhora 
significativamente o modelo. 

Se olharmos para o critério de informação de Akaike,vemos também este último modelo 
adquire um valor inferior.

```{r, echo=T}
AIC(mylogit1,mylogit2,mylogit3)
```

Por fim, vamos ver o formato das curvas ROC para termos uma ideia de quão bom é 
cada um dos modelos.


```{r, echo=T, fig.width=10,fig.height=5}
# Compute predicted probabilities
df <- maturity_tbl %>% na.omit()

m1_prob <- predict(mylogit1, df)
m2_prob <- predict(mylogit2, df)
m3_prob <- predict(mylogit3, df)

# Compute AUC metrics for cv_model1 and cv_model3
perf1 <- prediction(m1_prob, df$mature) %>%
  performance(measure = "tpr", x.measure = "fpr")
perf2 <- prediction(m2_prob, df$mature) %>%
  performance(measure = "tpr", x.measure = "fpr")
perf3 <- prediction(m3_prob, df$mature) %>%
  performance(measure = "tpr", x.measure = "fpr")


# Plot ROC curves for cv_model1 and cv_model3

ROCR::plot(perf1, col = "black")
ROCR::plot(perf2,add=T,col = "blue")
ROCR::plot(perf3,add=T,col = "red")

plot_colors <- c("black","blue","red")
legend(x = "bottom",inset = 0,
       legend = c("Model1", "Model2", "Model3"), 
       col=plot_colors, lwd=7, cex=.7, horiz = TRUE)

```